【裁判字號】    89,易,696
【裁判日期】    890719
【裁判案由】    竊盜
【裁判全文】
臺灣臺中地方法院刑事判決                          八十九年度易字第六九六號
    公  訴  人  臺灣臺中地方法院檢察署檢察官
    被      告  丙○○
右列被告因竊盜案件，經檢察官提起公訴（八十八年度偵字第二一六三０號），本院
判決如左：
    主  文
丙○○竊盜，累犯，處罰金柒仟元，如易服勞役，以佰元折算壹日。
    事  實
一、丙○○前曾於民國八十三年十月十二日、八十四年五月十日、八十四年九月二十
    四日，因違反麻醉藥品管理條例、槍砲彈藥刀械管制條例、竊盜及藥事法等案件
    ，分別經臺灣高等法院臺中分院及本院各判處有期徒刑七月（麻藥六月、持刀械
    二月併）、四月、一年四月確定，經送監執行於八十四年十二月二十七日假釋出
    監並付保護管束，並於八十六年一月一日縮刑期滿執行完畢（指揮書執畢日期為
    八十六年一月二十五日），猶不知警惕，於民國八十七年十二月十九日，在臺中
    縣豐原市○○路二十九巷內，因見張筱薇所有之車號ＴＪＦ－七二八號輕型機車
    停放於路邊，且機車鑰匙亦插在機車電門上未取下，認有機可乘，竟突萌為自己
    不法所有之意圖，以徒手之方式竊取得手，並將前於八十六年間向其兄長乙○○
    所借用之車號ＱＬＦ－一七０輕型機車之車牌卸下，改懸掛於上開所竊得之機車
    上，以避免為警發現，嗣於八十八年十月十七日下午三時許，經警在臺中縣后里
    鄉○○村○○路廣成巷七十號門前查獲，並扣得機車鑰匙一把。
二、案經臺中縣警察局大甲分局報請臺灣臺中地方法院檢察署檢察官偵查起訴。
    理  由
一、訊據被告於本院審理時矢口否認有何竊盜之犯行，辯稱：伊沒有偷，車子是自伊
    兄長乙○○處牽回來的，後來車子都是給員工騎，伊也沒有騎過云云。惟查，右
    揭事實，業據被告於警局初、複訊時均坦承不諱，核與被害人張筱薇之父親甲○
    ○於警局訊問時所指述之失竊情節相符，並有贓物認領保管單一紙附卷可稽。且
    經本院當庭質之證人即到場執行勤務之警員施基鴻亦結證稱：「有，因為車牌是
    繫鐵絲，我們就查引擎號碼，後來就問房東該車是何人所有，房東說是丙○○所
    有，後來到樓上丙○○房間搜出機車鑰匙一把，而警訊時也有錄音（問：當初被
    告查獲你有無在現場？）」等語（詳見本院八十九年七月十二日審判筆錄），參
    以被告之兄乙○○係居住在桃園縣不僅與失竊地點無地緣關係，且乙○○係於八
    十六年間將機車借予被告騎用，核與失竊時間亦不符，另乙○○所借予被告騎用
    之機車車身色顏係黑色（詳見偵卷第三十二所附之行照影本），並非白色或藍色
    ，而被告於本院審理時亦未陳明騎用員工之資料以供本院傳訊查核等情，則被告
    上開所辯是否可信，不無可疑。又衡以常情，該部經警查獲之失竊機車既係停放
    在被告之租住處門口，復為警當場查獲，被告所辯伊沒騎過該部機車顯與常情不
    符，益見被告上開所辯應係事後圖卸刑責之詞，不足採信。又被告於警訊時坦承
    偷竊之目的係為供其使用（詳見偵卷第十一頁背面），顯見被告有為自己不法所
    有之意圖甚明。本件事證明確，被告犯行洵堪認定。
二、核被告所為，係犯刑法第三百二十條第一項之普通竊盜罪。又查被告前曾於八十
    三年十月十二日、八十四年五月十日、八十四年九月二十四日，因違反麻醉藥品
    管理條例、槍砲彈藥刀械管制條例、竊盜及藥事法等案件，分別經臺灣高等法院
    臺中分院及本院各判處有期徒刑七月（麻藥六月、持刀械二月併）、四月、一年
    四月確定，經送監執行於八十四年十二月二十七日假釋出監並付保管束，並於八
    十六年一月一日縮刑期滿行完畢（指揮書執畢日期為八十六年一月二十五日），
    有臺灣高等法院被告全國前案紀錄表及臺灣臺中地方法院檢察署刑案資料查註紀
    錄表各一份附卷可稽，被告前受有期徒刑執行完畢，於五年以內再犯本件有期徒
    刑以上罪，為累犯，應依刑法第四十七條規定加重其刑。爰審酌被告之素行、犯
    罪之動機與目的係為圖一己之私利、方法、所竊得財物之價值、所生危害及犯罪
    後之態度等一切情狀，量處如主文所示之刑，並諭知易服勞役之折算標準，以資
    懲儆。
三、至扣案之機車鑰匙一把，既係插於失竊機車之電門上，自非屬被告所有，又非屬
    違禁物，核與沒收之要件不合，爰不予宣告沒收，附此敘明。
據上論斷，應依刑事訴訟法第二百九十九條第一項前段，刑法第三百二十條第一項、
第四十七條、第四十二條第二項，罰金罰鍰提高標準條例第一條前段、第二條，判決
如主文。
本案經檢察官宋恭良到庭執行職務。
中      華      民      國      八十九      年    七    月      十九    日
                                    臺灣臺中地方法院刑事第四庭
                                        法  官  許  旭  聖
右正本證明與原本無異。
如不服本判決，應於送達後十日內向本院提出上訴狀（須附繕本），上訴於臺灣高等
法院臺中分院。
                                        書記官
中      華      民      國    八十九      年    七    月      二十    日
附錄本案論罪科刑法條：
刑法第三百二十條第一項：
意圖為自己或第三人不法之所有，而竊取他人之動產者，為竊盜罪，處五年以下有期
徒刑、拘役或五百元以下罰金（罰金數額已提高為十倍）。


司法院資訊處製作；財團法人民間司法改革基金會備份。
